臺灣士林地方法院刑事判決　　　　　　　96年度訴字第1265號
公　訴　人　臺灣士林地方法院檢察署檢察官
被　　　告　丙○○
　　　　　　　　　　（另案於臺灣臺北監獄士林分監執行中）
上列被告因搶奪等案件，經檢察官提起公訴（96年度偵字第1269
3 號），因被告於本院準備程序中為有罪之陳述，經本院合議庭
裁定以簡式審判程序審理，本院判決如下：
      主  文
丙○○竊盜，累犯，處有期徒刑捌月；又意圖為自己不法之所有
，而搶奪他人之動產，累犯，處有期徒刑壹年陸月；應執行有期
徒刑貳年。
      事  實
一、丙○○曾於民國89年間因竊盜及毒品危害防制條例案件，經
    本院分別以89年度易字第1010號號及89年度簡字第1224號判
    決判處有期徒刑四月及三月確定，復於90年間因竊盜、偽造
    文書及毒品危害防制條例案件，經臺灣板橋地方法院及本院
    分別以90年度訴緝字第119 號號及90年度簡字第436 號判決
    判處有期徒刑八月、七月及六月確定，嗣經臺灣板橋地方法
    院以91年度聲字第413 號裁定定其應執行刑為有期徒刑二年
    三月確定，於92年8 月26日縮短刑期假釋出監，迄於93年4
    月21日縮刑期滿執行完畢，猶不知悔改，於96年7 月16日凌
    晨1 時許，在臺北市○○區○○街13號前，因見乙○○所使
    用停放於路旁之車號CYN-903 號重型機車鑰匙未取下，竟意
    圖為自己不法之所有，徒手竊取該車供己代步之用，得手後
    即離去；嗣於96年7 月19日19時許，在臺北市○○區○○街
    300 號附近，適甲○○騎乘車號為DNH-725 號之輕型機車行
    經該處，因見該機車腳踏板上置有皮包1 只（內有現金新臺
    幣700 元、健保卡、行照、手機、保險書冊【以上物品業已
    領回】、身分證、電話簿、金融卡及信用卡等物），竟意圖
    為自己不法之所有，利用甲○○不及防備之際，騎乘上開竊
    得之重型機車，徒手自後強搶上開皮包1 只，得手後即離去
    ，旋將所竊得之上開機車停放於臺北縣淡水鎮○○路28號華
    南銀行前，迄至同日21時許，適乙○○行經該處發現所失竊
    之前開機車，並通知員警到場處理，由警在上開失竊機車之
    左側後視鏡面上採得可疑指紋，經送請內政部警政署刑事警
    察局比對鑑定結果與丙○○之指紋相符，並於該機車之置物
    箱內扣得前開遭搶之皮包1 只，始查知上情。
二、案經臺北縣政府警察局淡水分局報請臺灣士林地方法院檢察
    署檢察官偵查起訴，嗣因丙○○於本院準備程序中為有罪之
    陳述，經本院合議庭裁定以簡式審判程序審理。
      理  由
一、本件被告丙○○所犯係死刑、無期徒刑或最輕本刑為三年以
    上有期徒刑或高等法院管轄第一審案件以外之罪，其於準備
    程序期日就被訴事實為有罪之陳述，經本院告知簡式審判程
    式之旨，並聽取公訴人及被告之意見後，經合議庭裁定由受
    命法官獨任進行簡式審判程序，是依刑事訴訟法第273 條之
    2 規定，本件之證據調查，不受同法第159 條第1 項、第16
    1 條之2 、第161 條之3 、第163 條之1 及第164 條至第17
    0 條規定之限制，合先敘明。
二、前揭犯罪事實，業據被告丙○○於偵審中坦承不諱，復經被
    害人乙○○及甲○○於警詢及偵查中證述在卷，並有臺北縣
    政府警察局淡水分局現場勘察紀錄表及被害人乙○○立具之
    贓物認領保管單一紙附卷可稽；又被害人乙○○所尋獲上開
    機車之左側後視鏡面採取之指紋，經送內政部警政署刑事警
    察局鑑驗之結果，與被告丙○○之指紋相符，此有該局96年
    8 月14日刑紋字第0960119429號鑑驗書一份附卷可參，足徵
    被告丙○○之上開自白與事實相符。本件事證明確，被告丙○○之犯行洵堪認定，應予依法論科。
三、核被告丙○○上開所為，分別係犯刑法第320 條第1 項之竊
    盜罪及同法第325 條第1 項之搶奪罪。又其所犯上開二罪間
    ，犯意各別，罪名互異，應予分論併罰。又被告丙○○曾於
    89 年 間因竊盜及毒品危害防制條例案件，經本院分別以89
    年度易字第1010號號及89年度簡字第1224號判決判處有期徒
    刑四月及三月確定，復於90年間因竊盜、偽造文書及毒品危
    害防制條例案件，經臺灣板橋地方法院及本院分別以90年度
    訴緝字第119 號號及90年度簡字第436 號判決判處有期徒刑
    八月、七月及六月確定，嗣經臺灣板橋地方法院以91年度聲
    字第413 號裁定定其應執行刑為有期徒刑二年三月確定，於
    92 年8月26日縮短刑期假釋出監，迄於93年4 月21日縮刑期
    滿執行完畢，此有臺灣高等法院被告前案紀錄表在卷可參，
    其前曾受有期徒刑之執行完畢，於五年以內故意再犯本件最
    重本刑為有期徒刑以上之罪，均應依刑法第47條第1 項之規
    定論以累犯，並加重其刑。爰審酌被告丙○○曾有多次竊盜
    前科，其正值壯年竟以上開方式竊取他人財物，嚴重破壞社
    會秩序及他人財產安全，又其利用他人不及防備，公然於大
    街上行搶路人財物，影響社會治安，危害財產及人身安全，
    雖於犯後業將所竊得之物品返還被害人，並將所搶得之部分
    物品返還被害人，然其行為亦屬可議，且於犯後尚能坦承犯
    行，及其品行、犯罪動機、目的、手段、生活狀況、智識程
    度、犯罪所得之利益、犯罪所生之損害等一切情狀，分別量
    處如主文所示之刑，並定其應執行刑。
據上論斷，應依刑事訴訟法第273條之1第1項、第299條第1項前
段，刑法第320 條第1 項、第325 條第1 項、第47條第1 項、第
51條第5款，判決如主文。
本案經檢察官余秉甄到庭執行職務。
中　　華　　民　　國　　96　　年　　12　　月　　31　　日
　　　　　　　　　刑事第五庭法　官　黃雅君
以上正本證明與原本無異。
如不服本判決，應於收受送達後10日內向本院提出上訴書狀，其
未敘述上訴之理由者並得於提起上訴後20日內向本院補提理由書
（均須按他造當事人之人數附繕本）。
                            書記官  彭莉婷
中　　華　　民　　國　　96　　年　　12　　月　　31　　日
附錄本案論罪科刑法條：
刑法第320條第1項、第325條第1項
中華民國刑法第320條
（普通竊盜罪、竊佔罪）
意圖為自己或第三人不法之所有，而竊取他人之動產者，為竊盜
罪，處
 5 年以下有期徒刑、拘役或 5 百元以下罰金。
意圖為自己或第三人不法之利益，而竊佔他人之不動產者，依前
項之規定處斷。
前二項之未遂犯罰之。
中華民國刑法第325條
（普通搶奪罪）
意圖為自己或第三人不法之所有，而搶奪他人之動產者，處 6 月
以上 5 年以下有期徒刑。
因而致人於死者，處無期徒刑或 7 年以上有期徒刑，致重傷者，
處 3 年以上 10 年以下有期徒刑。
第 1 項之未遂犯罰之。
